【裁判字號】    89,台上,201
【裁判日期】    890113
【裁判案由】    業務過失致人於死
【裁判全文】
最高法院刑事判決                                八十九年度台上字第二○一號
    上  訴  人  甲○○
    選任辯護人  王坤成律師
右上訴人因業務過失致人於死案件，不服台灣高等法院中華民國八十八年十月二十七
日第二審判決（八十八年度交上訴字第四一號，起訴案號：台灣基隆地方法院檢察署
八十七年度偵字第一三五六號），提起上訴，本院判決如左：
    主  文
上訴駁回。
    理  由
按刑事訴訟法第三百七十七條規定，上訴於第三審法院，非以判決違背法令為理由，
不得為之。是提起第三審上訴，應以原判決違背法令為理由，係屬法定要件。如果上
訴理由狀並未依據卷內訴訟資料，具體指摘原判決不適用何種法則或如何適用不當，
或所指摘原判決違法情事，顯與法律規定得為第三審上訴理由之違法情形，不相適合
時，均應認其上訴為違背法律上之程式，予以駁回。本件原判決綜合調查證據之結果
，認上訴人甲○○犯有刑法第二百七十六條第二項從事業務之人，因業務上之過失致
人於死罪之事實，因而撤銷第一審之科刑判決，改判仍論上訴人以上開罪名，並依刑
法第六十二條前段自首之規定減輕其刑後，量處有期徒刑壹年陸月，已詳認定犯罪
事實之依據及憑以認定之理由，並對上訴人否認犯罪之辯詞，如何不足採信，均已依
據卷內資料予以指駁及說明，從形式上觀察，原判決並無違背法令情形。上訴意旨謂
：被害人陳政考固因車禍不幸死亡，但比對上訴人所駕駛ＡＶ－五○一號貨櫃曳引車
輪胎寬度與被害人背部受傷部位，及背部遭輪胎輾壓產生血痕之寬度均不相符，另比
對輪胎胎紋及被害人背部血痕紋路亦不相符，即使比對第三輪軸輪胎沾有疑似血跡之
污漬及被害人身體傷痕，仍不相符，可見被害人絕非上訴人駕駛之上開貨櫃曳引車輾
壓致死，原判決仍論處上訴人本件罪刑，殊有未當等語，係就原判決已詳為論斷與說
明之事項，再為事實上之爭執，殊非適法之第三審上訴理由。又上訴人嗣於原審始否
認駕駛前開曳引車肇事，致被害人不幸死亡，如何不足採取，原判決已於理由一詳述
其調查審認之結果，難謂有調查未盡或理由不備之違法。再本件事證已臻明確，原審
未至現場履勘為無益之調查，不能指為調查未盡。此外，上訴人徒憑己意，對原審職
權之適法行使及原判決理由已詳為論斷之事項，任意爭辯，顯與法定上訴第三審之形
式要件不符，其上訴違背法律上之程式，應予駁回。
據上論結，應依刑事訴訟法第三百九十五條前段，判決如主文。
中      華      民      國    八十九    年      一      月    十三      日
                              最高法院刑事第七庭
                                  審判長法官  謝  家  鶴
                                        法官  洪  文  章
                                        法官  陳  世  淙
                                        法官  洪  佳  濱
                                        法官  陳  正  庸
      右正本證明與原本無異
                                              書  記  官
中      華      民      國    八十九    年      一      月    二十六    日


司法院資訊處製作；財團法人民間司法改革基金會備份。
